臺灣雲林地方法院刑事判決　　　　　　 100年度侵訴字第27號
公　訴　人　臺灣雲林地方法院檢察署檢察官
被　　　告　施信輝
指定辯護人　王士銘律師
上列被告因強制猥褻案件，經檢察官提起公訴（100 年度偵緝字
第192 號），被告於準備程序期日就被訴事實為有罪陳述，本院
進行簡式審判程序，並判決如下：
    主  文
施信輝對於女子以強暴，而為猥褻之行為，處有期徒刑拾月。
    事  實
一、施信輝於民國99年9 月11日凌晨4 時30分許，在雲林縣麥寮
    鄉○○村○○○村道路高架橋附近，見其友人之妻即代號00
    000000（真實姓名、年籍均詳卷，以下簡稱A 女）之成年女
    子1 人獨行，即趨前詢問，因A 女表示欲前往附近網咖尋找
    其夫，施信輝旋告以知道A 女丈夫在何處後，搭載A 女先前
    往橋頭村舊日統客運之網咖尋找，尋人未果施信輝復向A 女
    表示可同往雲林縣麥寮鄉施厝村施厝212 號住處，持家中電
    話聯繫A 女丈夫，A 女同意後，即與施信輝前往其上開住處
    。待其2 人到達後，施信輝竟基於強制猥褻之犯意，以手抓
    住A 女之右手，欲強拉A 女進入其房間，A 女反抗掙脫，施
    信輝再以右手勒住A 女脖子，左手掀開A 女上衣並持續強行
    撫摸A 女之胸部，A 女大叫並再次反抗，2 人在施信輝房門
    口處拉扯，A 女因掙扎而跌倒在地，施信輝遂拉住A 女頭髮
    ，欲將A 女拖入其房間內，此時因施信輝母親李妙紅、姊姊
    施素真聞聲自房間出來察看勸阻，施信輝始罷手，讓施素真
    陪同A 女離去，上開過程中致A 女因此受有頭部外傷、胸壁
    挫傷、雙上臂挫傷等傷害。嗣經A 女報警處理，始循線查悉
    上情。
二、案經A 女訴由雲林縣警察局臺西分局報請臺灣雲林地方法院
    檢察署檢察官偵查起訴。
    理  由        
一、本件被告所犯為死刑、無期徒刑、最輕本刑為三年以上有期
    徒刑以外之罪，亦非屬高等法院管轄之第一審案件，其於準
    備程序進行中，先就被訴事實為有罪之陳述，經法官告知簡
    式審判程序之旨，並聽取公訴檢察官之意見後，依刑事訴訟
    法第273 條之1 第1 項、第273 條之2 等規定，裁定進行簡
    式審判程序，且不受同法第159 條第1 項、第161 條之2 、
    第161 條之3 、第163 條之1 及第164 條至第170 條所規定
    證據能力認定及調查方式之限制，合先敘明。
二、訊據被告對於上開犯罪事實於本院審理時坦承不諱，核與告
    訴人A 女於警詢時指述、偵訊時具結證述（警卷第5 頁至第
    7 頁，偵卷第20頁至第22頁，結文在第23頁）情節大致相符
    ，並有施信輝母親李妙紅、姊姊施素貞於警詢時之陳述與偵
    訊時之證述（警卷第8 頁至第12頁，偵卷第43頁至第45頁，
    結文在第46頁、第47頁）在卷可稽；此外，復有真實姓名與
    代號對照表、長庚醫療財團法人雲林長庚紀念醫院99年9 月
    11日之診斷證明書各1 份及現場照片4 張（警卷第13頁至第
    14頁，偵卷彌封袋內）可為佐證，足認被告上開自白與事實
    相符，而得採信。是本件事證明確，被告上開犯行堪以認定
    ，應依法論科。
三、論罪科刑： 
  (一)按所謂「猥褻」是指姦淫以外，足以興奮或滿足性慾之一切
    色情行為，是本件被告有掀開A 女上衣、強行撫摸A 女之胸
    部等行為，在客觀上顯然係基於色慾而滿足其慾望之一種動
    作，是其行為顯已該當刑法猥褻之行為至明。次按犯刑法第
    224 條之強制猥褻罪致被害人身體受輕微傷害者，如果行為
    人無傷害之故意，傷害部分已包括於強制猥褻罪成立要件之
    中，無適用刑法第55條論以想像競合犯之餘地，最高法院75
    年度臺上字第3741號判決意旨可參。本案被告於欲撫摸A 女
    之胸部，而以強拉A 女右手、以手勒住A 女脖子之強暴方式
    ，導致A 女受有頭部外傷、胸壁挫傷、雙上臂挫傷等傷害，
    其傷害部分應已包括於強制猥褻行為內。是核其所為，係犯
    刑法第224 條之對於女子以強暴而為猥褻行為罪。
  (二)被告於同一時空，基於單一強制猥褻之犯意，接續密集對A
    女先後所為數次撫摸胸部等猥褻行為，堪認各行為之獨立性
    極為薄弱，依一般社會客觀觀念，難以強行分開，在法律上
    評價應為數個舉動之接續施行，應屬接續犯，而以一強制猥
    褻罪論處。
  (三)被告有施用毒品、違反電信法、強盜等前科紀錄，有臺灣高
    等法院被告前案紀錄表1 份附卷可憑，雖目前因遭撤銷假釋
    入監服刑，未構成累犯，然其素行不佳；告訴人A 女為其朋
    友之妻，其竟以假借協助A 女尋找丈夫作為藉口，將A 女載
    往其住處後，心生淫念，以手強拉及勒住A 女脖子之強暴方
    式，違反A 女意願，強行撫摸A 女胸部，不顧A 女之拒絕，
    一再大叫、掙扎而為上開猥褻行為得逞，並經被告母親與姐
    姐出面制止始罷手，毫不尊重女性身體自主權，行徑惡劣，
    同時對於A 女造成極大之驚嚇及如前所述之頭部外傷、胸壁
    、雙上臂挫傷等傷害，亦未與A 女達成和解，獲得A 女之諒
    解，誠屬不該；惟念其犯後終知坦承犯行，態度尚可，顯見
    應有悔意，並自陳受雇擔任照顧雞隻工作等犯罪之動機、目
    的、手段及造成之損害等一切情狀，量處如主文所示之刑。
四、據上論斷，應依刑事訴訟法第273 條之1 第1 項、第299 條
    第1 項前段，刑法第224 條，判決如主文。
本案經檢察官何宗霖到庭執行職務。
中    華    民    國    100    年    10    月    5    日

                  刑事第三庭    法  官  蕭雅毓

以上正本證明與原本無異。
如不服本判決應於收受判決後10日內向本院提出上訴書狀，並應
敘述具體理由；其未敘述上訴理由者，應於上訴期間屆滿後20日
內向本院補提理由書（均須按他造當事人之人數附繕本）。「切
勿逕送上級法院」。

                                書記官  鍾宜津

中    華    民    國    100    年    10    月    5    日
附錄本案論罪科刑法條全文：
中華民國刑法第224條（強制猥褻罪）
對於男女以強暴、脅迫、恐嚇、催眠術或其他違反其意願之方法
，而為猥褻之行為者，處6 月以上5 年以下有期徒刑。